【裁判字號】    98,上訴,128
【裁判日期】    980205
【裁判案由】    偽造文書等
【裁判全文】
臺灣高等法院高雄分院刑事判決         98年度上訴字第128號
上  訴  人
即  被  告  甲○○
                    （現於台灣高雄看守所羈押中）
上列上訴人因偽造文書等案件，不服臺灣高雄地方法院97年度訴
緝字第157 號中華民國97年11月20日第一審判決（起訴案號：臺
灣高雄地方法院檢察署92年度偵緝字第12號），提起上訴，本院
判決如下：
     主  文
上訴駁回。
     理  由
一、按上訴書狀應敘述具體理由；又第二審法院認為上訴書狀未
    敘述理由或上訴有刑事訴訟法第362 條前段之情形者，應以
    判決駁回之，同法第361 條第2 項、第367 條前段定有明文
    。
二、上訴人即被告甲○○（下稱被告）上訴意旨略以：被告並無
    變造他人國民身分證後行使犯行，又被告坦承犯行，態度甚
    佳，深具悔意，且被告犯罪所得尚微，對社會害不大，而家
    中尚有母親及幼子待養育，請求從輕量刑等語。
三、經查，被告於原審調查審理中均坦承變造被害人乙○○之國
    民身分證犯行 (見原審訴緝卷第78、79、106 、109 頁），
    核與證人即被害人乙○○於警詢證述相符，並有變造被害人
    乙○○之國民身分證扣案可佐，且原判決審酌被告犯後坦承
    犯行，態度良好，惟不思以正途獲取財物，竟將拾獲之被害
    人乙○○身分證變造持以行使，且未經被害人乙○○等人之
    同意或授權，冒用渠等名義偽造申請書持向電信公司申請行
    動電話門號卡，致電信公司陷於錯誤交付被告財物，造成財
    物損失，被害人人數甚多，有害交易安全之公共利益，暨其
    犯罪所得利益等一切情狀，量處有期徒刑3 年，認事用法，
    核無不合，量刑亦屬允當。被告上訴意旨空言否認變造他人
    國民身分證後行使犯行及指摘原判決量刑過重，並未依據卷
    內既有訴訟資料或提出新事證，指摘或表明原審判決有何採
    證認事、用法或量刑等足以影響判決本旨之不當或違法，而
    構成應予撤銷之具體理由（例如：依憑證據法則具體指出所
    採證據何以不具證據能力，或依憑卷證資料，明確指出所為
    證據證明力之判斷如何違背經驗、論理法則），其上訴即不
    合法律上之程式。再上訴不合法律上之程式之情形，依刑事
    訴訟法第367 條但書規定：「但其情形可以補正而未經原審
    法院命其補正者，審判長應定期間先命補正。」，係指上訴
    書狀未敘述理由，原審未命補提理由書狀，審判長即應定期
    間先命補正。被告提起上訴時，上訴書狀如已載理由者，即
    無審判長應定期間先命補正之適用。從而，被告之上訴書狀
    未敘述具體理由，且於上訴期間屆滿（即97年12月12日）後
    之20日內（即98年1 月2 日以前），亦未補提上訴具體理由
    ，依上開規定，顯屬違背法律上之程式，應由本院依同法第
    367 條前段、第372 條不經言詞辯論判決如主文。
中    華    民    國    98    年    2     月    5     日
                  刑事第八庭    審判長法  官   洪兆隆
                                      法  官   陳志銘
                                      法  官   郭玫利
以上正本證明與原本無異。
如不服本判決應於收受本判決後10日內向本院提出上訴書狀，其
未敘述上訴理由者，並得於提起上訴後10日內向本院補提理由書
狀（均須按他造當事人之人數附繕本）「切勿逕送上級法院」。
中    華    民    國    98    年    2     月    5     日
                                      書記官   楊茱宜


司法院資訊處製作；財團法人民間司法改革基金會備份。
